【裁判字號】    99,簡上,90
【裁判日期】    990730
【裁判案由】    清償債務
【裁判全文】
臺灣臺北地方法院民事判決              99年度簡上字第90號
上  訴  人  丁○○
被  上訴人  臺灣新光商業銀行股份有限公司
法定代理人  丙○○
訴訟代理人  甲○○
            戊○○
上列當事人間請求清償債務事件，上訴人對於中華民國九十八年
十一月三十日本院臺北簡易庭九十八年度北簡字第三三三五一號
第一審判決提起上訴，經本院於民國九十九年七月十五日言詞辯
論終結，判決如下：
    主  文
上訴駁回。
第二審訴訟費用由上訴人負擔。
    事實及理由
一、被上訴人主張：
（一）上訴人於民國九十四年六月間與被上訴人訂立信用卡使用
      契約（下稱系爭契約），並向被上訴人請領信用卡使用（
      卡別：MASTER，卡號：0000000000000000），依約上訴人
      得於特約商店簽帳消費，由被上訴人先行墊款後再由被上
      訴人向上訴人請求償還款項，上訴人則應於每月二十八日
      前前繳付最低繳款金額，剩餘款項得延後付款，並按年息
      百分之十九點七一計付循環利息，如未於繳款截止日前依
      約清償，即喪失期限利益，應按上開利率計付遲延利息。
      詎上訴人至九十八年九月十二日止，尚有消費款本金新台
      幣（下同）一十二萬五千二百六十一元及截算至同年月日
      止之利息，總計一十五萬二千零四十七元迄未清償，其債
      務已視為全部到期，爰依兩造間信用卡消費契約關係，請
      求上訴人給付上開欠款，即十五萬二千零四十七元及其中
      十二萬五千二百六十一元自九十八年九月十三日起至清償
      日止按年息百分之十九點七一計算之利息。
（二）對於上訴人抗辯之陳述：上訴人雖然辯稱伊並不知道所申
      請者為信用卡，並未曾收受信用卡，然證人乙○○○證述
      上訴人係親自辦理本件信用卡之申請，又被上訴人當時確
      實將信用卡以掛號方式寄至上訴人現居住之地址，且上訴
      人亦從未表示未收受信用卡，衡情上訴人應已收受信用卡
      無誤。而信用卡帳款逾期未繳後，被上訴人之員工曾向上
      訴人催討，催繳紀錄亦記載催繳對象自稱是「丁○○」，
      且上訴人也表示會對帳款作處理等語，可知上訴人確實申
      辦上開信用卡後並收受之等語。
二、上訴人辯稱：上訴人之前至修車廠修車時，修車廠老闆娘以
    可免費拖車為由遊說上訴人保險，而上訴人向訴外人新光保
    險公司購買保險後，向其借款九萬元，其要求上訴人簽名，
    上訴人認此係為借款而於信用卡申請書上簽名，惟上訴人並
    未收到信用卡，縱曾寄予上訴人，上訴人不知信用卡可以領
    錢，亦不會使用，上訴人確未向曾被上訴人借款，亦未曾答
    應要處理欠款。上訴人雖接獲一位張小姐之電話，未曾致電
    被上訴人，對被上訴人所主張上訴人之子借款一事並不知情
    。
三、原審為被上訴人勝訴之判決，並依職權為假執行之宣告，上
    訴人不服而本件上訴，並於本院為上訴聲明：（一）原判決
    廢棄；（二）被上訴人於第一審之訴駁回。被上訴人為答辯
    聲明：上訴駁回。
四、經查，被上訴人主張上訴人與被上訴人訂立上開信用卡使用
    契約，依約上訴人得於特約商店記帳消費或預借現金，迄今
    尚有十五萬二千零四十七元及利息等未清償之情事，有被上
    訴人於原審所提出而為上訴人不爭執其真正之信用卡申請書
    （見原審卷宗第四頁）、約定條款（見原審卷宗第五頁至第
    八頁）及單月帳務資料查詢（見原審卷宗第八頁）各一份為
    證，應屬可採。
五、上訴人雖以上開情事資為抗辯，然查，上訴人業已於信用卡
    申請書上簽名，並交付身份證供辦理申請手續所用，此為上
    訴人所不爭執，並經介紹上訴人申請辦理上開信用卡者即證
    人乙○○○庭具結證述明確，則上訴人既然於上開信用卡申
    請書上簽名，並衡情上訴人應知悉其所申請者為信用卡。而
    上開信用卡既然已供刷卡記帳消費，足見已經完備開卡手續
    ，又被上訴人陳稱本件係經由電話語音進行開卡手續，即透
    過電話語音系統輸入申請人之身份證統一編號及出生年月日
    等個人資料，以及信用卡卡號之有效期間等，亦徵進行電話
    語音開卡者，應同時知悉申請者之個人資料並持有信用卡，
    而上訴人確實與其妻子居住於上開申請書所示之上訴人住所
    地址即彰化縣芳苑鄉草湖村新興巷三十一號，該地址房屋除
    上訴人與其妻子以外並無他人同住，亦據上訴人到庭陳述明
    確。據此，綜合上情以觀，上訴人辯稱伊並未收受上開信用
    卡，即非可採。而另佐以被上訴人催討本件債務所撥打之電
    話，即為上訴人所使用之電話，亦據上訴人自承明確，則依
    據被上訴人之撥打至同一電話號碼之催繳紀錄所示「債仍言
    他無法繳，扯說每月房貸還要繳3.5萬，問其兒女呢，債言2
    男1女啦，一個就是做生意失敗跑路才會害家裡這麼慘，不
    然他幹嗎以房子幫他貸了4-500萬現在自己繳房貸，另一兒
    子是未婚老師，但也背了100多萬貸款在繳，女兒結婚也不
    是很方便，所以又推託等他方便一點再說」，亦與上訴人所
    陳述之「我有三個（小孩），二男一女，一個男的當老師，
    女的在作工程師，一個男的是作瓦斯爐的，房子有向台灣中
    小企銀抵押貸款三百二十萬元，大約四年前貸的，一個月要
    還差不多三萬五千元左右」等情，均屬相符，是被上訴人主
    張其曾向上訴人催討債務，上訴人表示會處理，應非虛妄，
    亦徵上訴人主張伊並未收受上開信用卡，並不可採。
六、綜上，上訴人前揭所辯，均非可採，被上訴人本於上開信用
    卡契約關係，請求上訴人給付上開信用卡帳款及利息，為有
    理由。原審為被上訴人勝訴之判決，並依職權宣告假執行，
    其認事用法均無不合，上訴人指摘原判決違誤而提起本件上
    訴，求為廢棄改判如其上訴聲明所示，為無理由，其上訴應
    予駁回。
七、此外，兩造其餘攻擊防禦方法經本院審酌後認對於判決結果
    不生影響，爰不一一論列，併此敘明。
據上論結，本件上訴為無理由，依民事訴訟法第四百三十六條之
一第三項、第四百四十九條第一項、第七十八條，判決如主文。
中    華    民    國    99    年    7     月    30    日
                  民事第四庭  審判長法  官  周祖民
                                    法  官  鄧德倩
                                    法  官  匡  偉
以上正本係照原本作成。
本判決不得上訴。
中    華    民    國    99    年    7     月    30    日
                                    書記官  巫玉媛

司法院資訊處製作；財團法人民間司法改革基金會備份。
